Inventaris van het archief van het Ministerie van Sociale Zaken en Werkgelegenheid, Commissie Koning, (1986) 2001 (2002)
Nationaal Archief, Den Haag
- Organisatie en beleid betreffende het Europees Sociaal Fonds, B.
  - Stukken betreffende de instelling en taken van de Europese Unie (EU), de Europese Rekenkamer, de Europese Commissie (EC) met de directoraten-generaal en gespecialiseerde diensten en ESF-projecten eigen organisatie Regionaal Bureau voor de Arbeidsvoorziening (RBA) Midden en West Brabant, 2001; 49; omslag
  - Stukken betreffende het Jaarverslag Bescherming van de Financiële Belangen van de Gemeenschappen en Fraude Bestrijding van de Europese Commissie (EC) over het jaar 2000 en het Rapport De Kaderstellen de Visie op Toezicht, 2002; 50; omslag
- Uitvoering en controle betreffende het Europees Sociaal Fonds, C.
  - Stukken betreffende uitgevoerde controles door diverse instanties naar de besteding van gelden uit het Europees Sociaal Fonds (ESF), 1991-2001; 51-73
    - Controles door Deloitte & Touche 1991-2000, 51-54
      - Centraal Bureau voor de Arbeidsvoorziening (CBA) over de jaren 1991-1994 1991-1994, 51; omslag
      - Arbeidsvoorziening Rijnmond 1994-2000, 52-53
        - 1994-2000, 52; pak
        - 2000, 53; pak
          Met Rapport inzake Onderzoek Afbouwregeling Rijnmond, 19 september 2000
      - Bij de Arbeidsvoorzieningsorganisatie (ARBVO) te Rijswijk over het jaar 1995 1995-1999, 54; omslag
    - Controles door de Europese Commissie (EC) 1994-1999, 55-59
      - Algemeen 1994-1999, 55-58
        - 1994-1999, 55; omslag
        - 1995-1996, 56; omslag
        - 1995-1996, 57; pak
        - 1995-1998, 58; omslag
      - In de regio's Rijnmond-Drechtsteden en Gelderland en doorlopers 1999, 59; omslag
        Het Europees Sociaal Fonds (ESF)-programma besloeg de jaren 1994 - 1999. Projecten dienden binnen deze periode hun financiële verplichtingen te hebben gedaan om voor een ESF-subsidie in aanmerking te kunnen komen. In 2000 zijn er evenwel nog beschikkingen afgegeven voor projecten met ESF-gelden, die in 1999 begonnen maar nog in 2000 doorliepen, de zgn. doorlopers.
    - Controles door het Team Interne Controle/Operationele Audit (IC/OA) bij de regionale besturen voor de arbeidsvoorzieningen (RBA's) 1994-2000, 60-62
      - 1994-1999, 60; pak
      - 1994-1999, 61; pak
      - 1995-2000, 62; pak
    - Controle/onderzoeken door de Algemene Rekenkamer (AR) 1994-2001, 63-65
      - Een notitie van directie III Bureau Sociale Zaken en Werkgelegenheid & Sociale Zekerheid van de AR over de Europees Sociaal Fonds (ESF) onderzoeken door de AR en perspublicaties, met bijlagen 1994-2001, 63; pak
      - Correspondentie met het Centraal Bestuur voor de Arbeidsvoorziening over de onderzoeken Europees Sociaal Fonds (ESF) 3 en 5b 1996, 64; omslag
      - Rapport Controle en Toezicht op ESF-subsidies en Rapport Bestrijding Werkloosheid met Europese Gelden 1998-2000, 65; omslag
    - Rapporten van controlebezoeken aan verschillende provincies en regio's door de Europese Commissie (EC) en het Ministerie van Sociale Zaken en Werkgelegenheid (SZW) 1994-2001, 66-72
      Niet nader onder te verdelen.
      - Algemeen 1994-2001, 66-68
        - 1994-1999, 66; pak
        - 1997-2001, 67; pak
        - 2001, 68; pak
      - Provincie Noord-Holland 1994, 69; pak
      - Provincies Flevoland, Limburg en in de regio Haaglanden 1994-1996, 70; pak
      - Provincies Overijssel en Gelderland en in de regio's Drechtsteden en Rijnmond 1996-1999, 71; pak
      - Regio Haaglanden 1994-1996, 72; pak
    - Controle door KPMG Assurance bij de Arbeidsvoorziening Nederland, met bijlagen 1998-2001, 73; pak
  - Het geven van een toelichting aan het Ministerie van Sociale Zaken en Werkgelegenheid (SZW) door het Landelijk Bureau Arbeidsvoorziening (LBA) over de evaluatie Europees Sociaal Fonds (ESF) doelstelling 3 1994-1999, het conceptevaluatierapport ESF Rijnmond 1995 en conclusies van de tussentijdse evaluaties van het ESF van de Europese Commissie (EC), met bijlagen, 1992-1999; 74; pak
  - Stukken betreffende het beschikbaar stellen en uitbetalen van subsidiegelden in het kader van de Europese Sociaal Fonds (ESF), 1992-1999; 75-85
    - Algemeen 1994-1999, 75-77
      - 1994-1996, 75; omslag
      - 1996-1999, 76; pak
      - 1998-1999, 77; omslag
    - Betaalbaar stellen van subsidie aan de regionale besturen voor de arbeidsvoorziening (RBA's) door het Centraal Bestuur voor de Arbeidsvoorziening (CBA) en het afwijzen van een voorstel tot wijziging van de regionale begroting 1994 van het Regionaal Bestuur voor de Arbeidsvoorziening (RBA) in de regio Amsterdam/Zaanstreek Waterland door het Landelijk Bureau Arbeidsvoorziening (LBA), met bijlagen 1992-1994, 78; omslag
    - Nota's, notities en vergaderstukken van de Werkgroep Communautaire Initiatieven 1994 - 1999 inzake de subsidieverlening uit het ESF 1993-1994, 79; omslag
    - Beschikkingen van de Europese Commissie (EC) 1994-1997, 80-83
      - Doelstelling 2 1994-1997, 80-82
        - Groningen/Drenthe 1994-1996, 80; pak
        - Overijssel 1997, 81; omslag
        - Zuid Limburg 1996-1997, 82; pak
      - Structuurfondsen 1995-1996, 83; omslag
    - Begeleiden van verzoeken van regionale besturen voor de arbeidsvoorziening (RBA's) aan de Europese Commissie (EC) om bijstand, voorschotten, modificaties en einddeclaraties door de Arbeidsvoorziening Nederland 1994-1999, 84; pak
    - Bestuurlijke besluitvorming over het Europees Sociaal Fonds (ESF)-Programma 1994 - 1999 door het Centraal Bestuur voor de Arbeidsvoorziening (CBA) 1995-1999, 85; omslag
  - Stukken betreffende de aangevraagde en verleende technische bijstand ten behoeve van de ondersteuning bij uitvoering van Europees Sociaal Fonds (ESF)-projecten, 1993-2001; 86-88
    Niet nader onder te verdelen. Vanaf 1990 bestaat één van de deelbudgetten van de ESF-doelstellingen 3 en 4 uit een bedrag voor ESF-activiteiten die in het kader van zgn. Technische bijstand worden gesubsidieerd vanuit het ESF.
    - 1993-2001, 86; omslag
    - 1994-2001, 87; omslag
    - 1998-2001, 88; pak
  - Stukken betreffende evaluaties van het Europees Sociaal Fonds (ESF) door het Nederlands Economisch Instituut (NEI), 1994-1999; 89-92
    - Conceptrapport Regionale criteria voor de cofinanciering van ESF-Projecten: Gevolgde procedures en meningen van aanvragers en het Rapport Ex post evaluatie van de ESF-hulpprogramma's voor doelstellingen 3 en 4 in Nederland 1994-1996, 89; pak
    - Tussenrapportage landelijke evaluatie ESF betreffende de werking en de resultaten van projecten in 1991 en 1992 mede met het geld van de ESF zijn gefinancierd en geïnitieerd in het kader van de ESF-doelstelling 3 en 4, het Rapport Ex post evaluatie van de ESF-hulpprogramma's voor de doelstellingen 3 en 4 in Nederland (Engelse versie en wijzigingen) en Eindrapport Interim evaluatie ESF-doelstelling 3 1996 1994-1998, 90; pak
    - Definitief rapport Regionale criteria voor de cofinanciering van ESF-projecten: Gevolgde procedures en meningen van aanvragers, opdrachtverstrekking door de Algemene Directie voor de Arbeidsvoorziening betreffende het houden van een evaluatie-onderzoek ESF doelstelling 3 en Rapport Tweede monitoring en interimevaluatie van het ESF-programma voor doelstelling 3 1995-1999, 91; pak
    - Rapport Interim evaluatie ESF doelstelling 3, 1996 1998, 92; omslag
  - Correspondentie van het Centraal Bestuur voor de Arbeidsvoorziening (CBA) met de regionale besturen voor de arbeidsvoorziening (RBA) over budgetbewaking en bevoorschotting en het verstrekken van informatie aan het Ministerie van Sociale Zaken en Werkgelegenheid (SZW) in verband met de uitvoering van het Europees Sociaal Fonds (ESF), 1994-2000; 93; omslag
  - Stukken betreffende het Nationaal Rapport Europese Gemeenschap (EG)-Fraudebestrijding Nederland door het Ministerie van Financiën en werkafspraken tussen de Europese Commissie (EC) en Nederland over controle naar aanleiding van Coördination Meetings, 1994-2001; 94; omslag
  - Stukken betreffende het rapport betreffende een onderzoek naar de verantwoordelijkheden, bevoegdheden en taken met betrekking tot de tenuitvoerlegging van het Europees Sociaal Fonds (ESF), Rapport Hervorming van de Structuurfondsen 2000-2006 van de Europese Commissie (EC) en Projectenportfolio (versies 1 en 2) ESF Oud van het Programmabureau ESF Nederland, 1994-2001; 95; omslag
  - Stukken betreffende het vaststellen van de budgetten 1997, de einddeclaratie 1997 en procedures en uitputting van budget van het project Futuro Laboral, een remigratieproject voor Antillianen, 1994-2001; 96; omslag
  - Stukken betreffende het verstrekken van informatie naar aanleiding van gehouden controles, 1994-2001; 97-102
    - Door het Ministerie van Sociale Zaken en Werkgelegenheid (SZW) aan het Ministerie van Financiën, het Audit Committee, het Centraal Bestuur voor de Arbeidsvoorziening (CBA) en de voorzitter van de Eerste Kamer der Staten-Generaal 1994-1999, 97; omslag
    - Correspondentie van het Landelijk Bureau Arbeidsvoorziening (LBA) met het Europese Rekenhof, het Ministerie van Financiën en Deloitte & Touche naar aanleiding van controle 1995 1995, 98; omslag
    - Correspondentie van het Ministerie van Sociale Zaken en Werkgelegenheid (SZW) met het Ministerie van Financiën en de Europese Commissie (EC) inzake de controlerapportages van het Directoraat-Generaal voor de Financiële Controle (DGXX) van de EC, Directoraat Generaal Werkgelegenheid en Sociale Zaken (DGV) en Arbeidsvoorzieningenorganisatie (ARBVO) en inzake het beheer- en controlesysteem 1996, 99; pak
    - Correspondentie van Arbeidsvoorziening Nederland betreffende de controles 1995-1997 van de Europese Commissie (EC) en interne controles Europees Sociaal Fonds (ESF) en rapportage ESF controles 1997 1996-1999, 100; omslag
    - Brief van het Europees Sociaal Fonds (ESF) Nederland (Arbeidsvoorziening) aan het Directoraat-Generaal Werkgelegenheid en Sociale Zaken te Brussel betreffende; -De uitkomst van de werkzaamheden van het herstelteam; -De uitkomst van de werkzaamheden van de Afdeling Interne Controle; -Een overzicht van de onderhanden projecten en een classificatie van onregelmatigheden, met bijlagen 2001, 101-102
      - 2001, 101; pak
      - 2001, 102; pak
  - Toegangen op archieven met betrekking tot Europees Sociaal Fonds (ESF), 1994-2001; 103-106
    - Dossierinventarissen van archiefgedeelten van de Arbeidsvoorziening Nederland met betrekking tot het ESF en de Task Force ESF 1994, 103; pak
    - Inhoud ESF-archief van de Directie Toezicht (TZ) van het Ministerie van Sociale Zaken en Werkgelegenheid (SZW) op verzoek van W. Schieving van de Commissie Koning 1996-2000, 104-105
      Niet nader onder te verdelen. Zie ook inv.nr. 106
      - 1996-1999, 104; pak
      - 1999-2000, 105; pak
    - Dossierinventarissen van archiefgedeelten van de Arbeidsvoorziening Nederland, Directie Arbeidsmarkt (AM) en Directie Toezicht (TZ) van het Ministerie van Sociale Zaken en Werkgelegenheid (SZW) 2000-2001, 106; omslag
      Voor de Directie Toezicht zie ook inv.nrs. 104 en 105
  - Stukken betreffende uitgevoerde controles van de Europese Commissie (EC) en de Arbeidsvoorziening op door diverse instanties ingediende einddeclaraties voor het Europees Sociaal Fonds (ESF) en de daarbij gebleken tekortkomingen, 1995-1997; 107-108
    - Einddeclaraties 1993-1995 waarin door de Europese Commissie (EC) onvolkomenheden zijn geconstateerd 1995-1996, 107; omslag
    - Uitvoering, toezicht en controle voor de jaren 1997-1999 door de Arbeidsvoorziening van projecten uit het Europees Sociaal Fonds (ESF) in samenwerking met Deloitte & Touche 1996-1997, 108; omslag
  - Correspondentie van het Landelijk Bureau Arbeidsvoorziening (LBA) met accountants en projectuitvoerder over procedurele zaken, 1995-1999; 109; omslag
  - Stukken betreffende het door advocatenkantoren ingediende bezwaar- en beroepschriften over afgewezen ESF-subsidies, 1995-1999; 110; omslag
  - Stukken betreffende de regelgeving, voorschriften en de organisatie met betrekking de besteding van gelden uit het Europees Sociaal Fonds (ESF), 1995-2000; 111-113
    - Werkprogramma Deloitte & Touche 1995, 111; omslag
    - Handleiding voor de audit van beheers- en controlesystemen voor de structuurfondsen - financiële controles in de lidstaten, van 12 mei 1999, opgemaakt door het Directoraat-Generaal Financiële Controle (DGXX) van de Europese Commissie (EC) 1999, 112; stuk
    - Circulaire van de minister van Financiën betreffende de verbeterrapportage beheer, controle en toezicht structuurfondsen naar aanleiding van de geconstateerde onregelmatigheden bij het ESF begin 1999 2000, 113; stuk
  - Stukken betreffende informatie over controle en toezicht, 1995-2001; 114-121
    - Controleprotocol Regeling Europees Sociaal Fonds (ESF) (doelstelling 3) 1995, 114; stuk
    - Conceptplan van aanpak controle en toezicht Europees Sociaal Fonds (ESF), van 3 oktober 1996, opgemaakt door de Arbeidsvoorziening Nederland 1996, 115; stuk
    - -Nota's over de bevindingen van het Algemene Rekenkameronderzoek Europees Sociaal Fonds 3; -Correspondentie over de brief van de Directie Accountancy Rijksoverheid (DAR) van het Ministerie van Financiën met betrekking tot controle, beheer en toezicht ten aanzien van Europese Unie-structuurfondsgelden; -Controlebezoek aan Regionaal Bureau voor de Arbeidsvoorziening (RBA) Limburg door het Directoraat-Generaal voor de Financiële Controle (DGXX) van de Europese Commissie (EC); -Notie het controleplan Europees Sociaal Fonds (ESF) 1996-1999, 116; omslag
    - Brief van de Arbeidsvoorziening Nederland aan de Regionaal Directeur voor de Arbeidsvoorziening (RDA) Groningen inzake de uitvoering van toezicht en controle op het Europees Sociaal Fonds (ESF) 1997, 117; stuk
    - Brief van de minister van Sociale Zaken en Werkgelegenheid (SZW) A.P.W. Melkert aan de voorzitter van het Centraal Bestuur voor de Arbeidsvoorziening (CBA) inzake het 'Plan van aanpak ESF' voor de controle van en het toezicht op de uitvoering van het Europees Sociaal Fonds (ESF) 1997, 118; stuk
    - Nota van de Arbeidsvoorziening Nederland over de wijze van toezicht en controle van het Europees Sociaal Fonds (ESF) 1997 en de besteding van de ESF-gelden. 1997, 119; omslag
    - Plan voor het toezicht op het Europees Sociaal Fonds (ESF) bij de Arbeidsvoorzieningsorganisatie (ARBVO) 1997, 120; stuk
    - Verslag van de slotevaluatie door het Agentschap Sociale Zaken en Werkgelegenheid van het controlebezoek van 23-27 april 2001 bij de verschillende Centra Vakopleiding 2001, 121; omslag
  - Stukken betreffende: -Een inventarisatie van passages in accountantsrapportages over het Europees Sociaal Fonds (ESF) gedurende de periode 1991-1999 door de Arbeidsvoorziening Nederland; -Een overzicht van acties door de minister van Sociale Zaken en Werkgelegenheid (SZW) en de Arbeidsvoorziening Nederland ter verbetering van de uitvoering van het ESF, met bijlagen, 1995-2001; 122; pak
  - Stukken betreffende het inlichten van het Ministerie van Sociale Zaken en Werkgelegenheid (SZW) door het Landelijk Bureau Arbeidsvoorziening (LBA) Nederland over de einddeclaraties van de regio's, 1996; 123; pak
  - Stukken betreffende het inlichten van het Ministerie van Sociale Zaken en Werkgelegenheid (SZW) door het Landelijk Bureau Arbeidsvoorziening (LBA) Nederland over de uitvoeringsrapportage van de regio Twente, 1996; 124; omslag
  - Stukken betreffende de einddeclaraties van het Landelijk Bureau Arbeidsvoorziening (LBA) Nederland over het Europees Sociaal Fonds (ESF)-Doelstelling 3 in de periode 1995-1997, 1996-1998; 125; omslag
  - Rapporten van bevindingen naar aanleiding van ingestelde onderzoeken naar de besteding van ESF-subsidies, deze controle werd onder anderen uitgevoerd door het Directoraat-Generaal voor de Financiële Controle (DGXX) van de Europese Commissie (EC) en het Landelijk Bureau voor de Arbeidsvoorziening (LBA), 1996-1999; 126; pak
  - Vergaderstukken van het Audit Committee van het Ministerie van Sociale Zaken en Werkgelegenheid (SZW) betreffende de controle- en beheersystemen van de Europees Sociaal Fonds (ESF), 1996-1999; 127; omslag
  - Stukken betreffende het ontvangen van cijfermatige financiële overzichten van diverse afdeling van het Ministerie van Sociale Zaken en Werkgelegenheid (SZW) over het Europees Sociaal Fonds (ESF), 1996-2001; 128; omslag
  - Stukken betreffende het voeren van overleg tussen het Centraal Bureau Arbeidsvoorziening/Landelijk Bureau Arbeidsvoorziening Nederland (CBA/LBA), de regionale projectcoördinatoren Europees Sociaal Fonds (ESF) en de regionale bureaus voor de arbeidsvoorziening (RBA's) over: -Geoormerkte budgetten en voorlichting; -Het inlichten van de voorzitter van de Tweede Kamer der Staten-Generaal door het Ministerie van Sociale Zaken en Werkgelegenheid (SZW) met betrekking tot de stand van zaken van de onderzoeken bij de Centra Vakopleiding te Goes, 1996-2001; 129; omslag
  - Stukken betreffende het leveren van commentaar op: -Het Plan van Aanpak voor de controle van en het toezicht op de uitvoering van het Europees Sociaal Fonds (ESF) van het Centraal Bestuur voor de Arbeidsvoorziening (CBA) door het Ministerie van Sociale Zaken en Werkgelegenheid (SZW); -Controles door het Directoraat-Generaal voor Financiële Controle (DGXX) van de Europese Commissie (EC); -Correspondentie van SZW over het ESF; -Vergaderstukken van de Comité van Toezicht, 1997; 130; omslag
  - Stukken betreffende: -Het Rapport Irregularities of Promoters Funded by the ESF: the situation in the Netherlands van Research voor Beleid BV; -Het Rapport Europees Sociaal Fonds Synthese Rapport van de Werkgroep Controle en Beheerssystemen ESF; -Het Rapport Enige programmeringsdocument 1994-1999 van de Europese Commissie (EC), 1997-2001; 131; omslag
  - Stukken betreffende het beantwoorden door de minister van Sociale Zaken en Werkgelegenheid (SZW) van Tweede Kamervragen met betrekking tot het niet doorgaan van werkgelegenheidsprojecten vanwege het te laat indienen van aanvragen van Europees Sociaal Fonds (ESF)-subsidies, 1998-2001; 132; omslag
  - Stukken betreffende het verstrekken van informatie door provinciale besturen over in deze provincies ingediende Europees Sociaal Fonds (ESF)-projecten, 1998-2001; 133-134
    - Noord-Holland 1998-1999, 133; omslag
    - Zeeland 2001, 134; omslag
  - Stukken betreffende het geven van een onderbouwd oordeel van het Centraal Bestuur voor de Arbeidsvoorziening (CBA) op verzoek van de minister van Sociale Zaken en Werkgelegenheid (SZW) W.A.F.G. Vermeend of er bij de onderzochte projecten mogelijk sprake is van oneigenlijk gebruik of er een vermoeden is van fraude en de mogelijk genomen maatregelen naar aanleiding hiervan, met bijlagen, 1999; 135; omslag
  - Stukken betreffende het informeren van de Europese Commissie (EC), de voorzitter van de Tweede Kamer der Staten-Generaal, de Arbeidsvoorzieningsorganisatie (ARBVO), projectleiders en interdepartementaal door het Ministerie van Sociale Zaken en Werkgelegenheid (SZW) met betrekking tot de voortgang van de subsidieverlening in het kader van het Europees Sociaal Fonds (ESF), 1999-2000; 136; omslag
  - Stukken betreffende het voeren van overleg tussen de Arbeidsvoorziening Nederland met het Ministerie van Sociale Zaken en Werkgelegenheid (SZW) over het Europees Sociaal Fonds (ESF), 1999-2000; 137; omslag
  - Stukken betreffende het Rapport Jaaroverzicht ESF Nederland 2000 van Europees Sociaal fonds (ESF) Nederland en een achtergrondnotitie ESF-financiering 2000, 1999-2001; 138; omslag
  - Stukken betreffende het voeren van overleg tussen het Ministerie van Sociale Zaken en Werkgelegenheid (SZW) met het Centraal Bestuur en de Algemene Directie van de Arbeidsvoorziening over de voortgangsrapportage over het Europees Sociaal Fonds (ESF), 1999-2001; 139; pak
  - Stukken betreffende: -Het Rapport Inventarisatie Vragen en Antwoorden Helpdesk Europees Sociaal Fonds (ESF) van de Arbeidsvoorziening Nederland; -Het voorstel voor het ontwerpen van een beheersstructuur Europees Sociaal Fonds (ESF) van PricewaterhouseCoopers NV -Het rapport van Deloitte & Touche over de bevindingen van het forensisch onderzoek naar de bankrekeningen van de regio Rijnmond, met bijlagen, 1999-2001; 140; pak
  - Persberichten van diverse kranten over fraude met betrekking tot het Europees Sociaal Fonds (ESF), 2000-2001; 141; omslag
  - Basisdossier over de perikelen rond de uitvoering van het Europees Sociaal Fonds (ESF) in Nederland, met inhoudsopgave, 2001; 142; pak
  - Rapporten van de Algemene Rekenkamer inzake Geld voor Ontwikkeling en Achterstand, Beheer, Controle en Toezicht Europees Sociaal Fonds (ESF) 2000-2006, Handreiking Toezicht op Rechtspersonen met een Wettelijke Taak en Verantwoording en Toezicht bij Rechtspersonen met een Wettelijke Taak Deel 2, 2001; 143; pak
  - Stukken betreffende het informeren van de voorzitter van de Tweede Kamer der Staten-Generaal door de minister van Sociale Zaken en Werkgelegenheid (SZW) W.A.F.G. Vermeend over het voornemen van de Europese Commissie (EC) een zogenaamde artikel 24 procedure te starten ten aanzien van de afrekening van Europees Sociaal Fonds (ESF)-periode 1994-1996, 2001; 144; omslag
  - Stukken betreffende het Rechtmatigheidsonderzoek 2000 door de Algemene Rekenkamer, 2001; 145-146
    - Rapport bij de Financiële Verantwoording 2000 van het Ministerie van Sociale Zaken en Werkgelegenheid (SZW) en het Spaarfonds AOW 2001, 145; deel
    - Rapport Rechtmatigheidsonderzoek; algemeen deel 2001, 146; deel
  - Stukken betreffende samenstellen van een dossier door de directeur Financieel Economische Zaken (FEZ) van het Ministerie van Sociale Zaken en Werkgelegenheid (SZW) over het toezicht op de subsidieverlening uit het Europees Sociaal Fonds (ESF) over de periode 1993-2000, 2001; 147; omslag
  - Stukken betreffende: -Het Studierapport Goverment Governance over de Cyclus Sturen Beheersen Verantwoorden Toezichthouden ter gelegenheid van het 50-jarig jubileum van de Directie Accountancy Rijksoverheid; -Adviesaanvraag aan de Commissie Openbaar Bestuur over het Rapport Kaderstellende Visie op Toezicht, Eindadvies Vertrouwen in Onafhankelijkheid van de Ambtelijke Commissie Toezicht; -Overdrachtsdossiers 1994 - 1998 aan de ministers A.P.W. Melkert en K.G. de Vries, 2001; 148; pak
- Getroffen maatregelen na gebleken tekortkomingen, D.
  - Stukken betreffende het opstellen van een notitie inzake de aanpak van de onregelmatigheden met de subsidiëring uit het Europees Sociaal Fonds (ESF), met bijlagen, 1992-2001; 149; pak
  - Stukken betreffende het afleggen van verantwoording door de minister van Sociale Zaken en Werkgelegenheid (SZW) aan de Tweede Kamer der Staten-Generaal over stand van zaken en afwikkeling Europees Sociaal Fonds (ESF) naar aanleiding van aangetroffen onregelmatigheden, met bijlagen, 1993-2000; 150; pak
  - Stukken betreffende het verstrekken van meldingen aan het Office Européen de Lutte Anti-Fraude (OLAF) van de Europese Commissie (EC) door het Ministerie van Sociale Zaken en Werkgelegenheid (SZW) in het kader van de driemaandelijkse mededelingen van onregelmatigheden, met bijlagen, 1994-2000; 151; omslag
  - Correspondentie tussen Agentschap Sociale Zaken en Werkgelegenheid en het Centraal Bestuur voor de Arbeidsvoorziening Nederland (CBA) over de mogelijkheden om de claim die de Europese Commissie (EC) jegens Nederland meent te hebben te weerleggen, 1995-2001; 152; pak
  - Correspondentie tussen de Arbeidsvoorziening Nederland en het Ministerie van Sociale Zaken en Werkgelegenheid (SZW) over het verschaffen van duidelijkheid omtrent de liquiditeitsstroom Europees Sociaal Fonds (ESF) en de problematiek rond de ESF, met bijlagen, 1996-2000; 153; omslag
  - Stukken betreffende de organisatie van het fraudeonderzoek en het berekenen van het aantal en de omvang van ontstane onregelmatigheden in de onderzoeksperiode 1994-1999, 1996-2001; 154; pak